臺灣臺北地方法院民事判決　　　　　　 94年度重訴字第219號
原　　　告　甲○○
被　　　告　乙○○
訴訟代理人　丙○○
上列當事人間侵權行為損害賠償事件，本院於九十四年十月十二
日言詞辯論終結，判決如下：
    主  文
被告應給付原告新台幣拾萬元，及自民國九十三年五月十二日起
至清償日止，按年息百分之五計算之利息。
原告其餘之訴駁回。
訴訟費用由被告負擔壹佰分之壹，餘由原告負擔。
本判決第一項，得假執行。
原告其餘假執行聲請駁回。
    事實及理由
一、原告起訴主張：渠以在臺北縣新店市○○路一一一號獨資經
    營之「老王機車行」為主要收入來源，被告乙○○竟於民國
    九十一年四月十二日凌晨零時三十五分許，在其位在臺北縣
    新店市○○路三十二號一樓住處內，以家中電腦聯結上網，
    進入東吳機研網站（網址：http://scumotor.twbbs.org.
    tw），於網站上繕打標題為「【黑店】北縣新店中華路上的
    老王機車行」、內容為「我是沒被坑啦，今天經過的時候看
    到店裡有18吋gt501和tt900，問的結果，分別是（新臺幣，
    下同）1500元和1000元，喔喔喔，根本不可能是這個價嘛，
    原來他賣的是二手胎，整理跟新的差不多，接下來，我問他
    rc controller一顆多少，他說："外面都賣10K（意指一萬
    元），甚至15K，我賣你3.5K 就好啦"，說什麼不裝被人家
    電假的，而且耗油是有rc車的兩倍（太誇大），接著又跟我
    說他有很棒的火星塞，一看是ngk的白金火星塞，賣一顆600
    （約市價兩倍），最後他說可以幫我改車，可以跑到200喔
    ，後來我準備要走的時候，看到她穿的t-shirt後面印著"非
    常ㄐㄧ車"，應該是二手車店騙不夠再出來騙的吧，報告完
    畢。」等網路留言文字，指摘其經營之「老王機車行」有以
    二手輪胎混充新胎、誇大商品效果、過份抬高商品售價等詐
    欺顧客行為，係經營「黑店」，並於網路上供不特定人觀看
    而散布之，足以毀損其名譽，幸經檢察官明察秋毫，以妨害
    名譽罪名聲請簡易判決處刑，並由臺灣高等法院刑事庭判決
    被告有罪確定。被告前開行為業已侵害其名譽，並使其身心
    受損甚鉅，更使其經營之「老王機車行」與慘淡經營相去不
    遠，爰依據民法第一百八十四條、第一百九十五條之規定，
    訴請被告賠償原告名譽及精神上損害新台幣（下同）一千萬
    元。並聲明：(一)被告應給付原告一千萬元及自附帶民事起訴
    狀繕本送達翌日起至清償日止，按年息百分之五計算之利息
    ；(二)願供擔保，請准宣告假執行。
二、被告辯稱：伊有去這原告經營之「老王機車行」問價錢，但
    是沒有維修，也沒有交易，伊只是把自己的感想寫上網站。
    這篇文章於九十一年貼在東吳機研網站，到九十二年十月份
    ，偵九隊通知伊做筆錄後當天伊就上東吳機研網站把它刪掉
    。原告請求太高，伊現在是學生，沒有辦法負擔等語。並聲
    明：原告之訴及假執行聲請均駁回。
三、兩造不爭執事項：
(一)、原告在臺北縣新店市○○路一一一號經營「老王機車行」，
    被告於民國九十一年四月十二日在東吳機研網站張貼「【黑
    店】北縣新店中華路上的老王機車行」、「應該是二手車店
    騙不夠再出來騙的吧，報告完畢。」等網路留言文字，被告
    於九十二年十月份刪除在東吳機研網站上之上開留言。
(二)、被告前開行為，經本院刑事庭以九十三年度易字第七四一號
    判決被告散佈文字，指摘足以毀損他人名譽之事，處拘役五
    十日，如易科罰金以三百元折算一日。經被告提出上訴後，
    經台灣高等法院以九十四年度上易字第二四三號駁回上訴確
    定。
四、兩造之爭點及本院得心證之理由：
    按因故意或過失，不法侵害他人之權利者，負損害賠償責任
    。故意以背於善良風俗之方法，加損害於他人者亦同。違反
    保護他人之法律，致生損害於他人者，負賠償責任。但能證
    明其行為無過失者，不在此限。又不法侵害他人之身體、健
    康、名譽、自由、信用、隱私、貞操，或不法侵害其他人格
    法益而情節重大者，被害人雖非財產上之損害，亦得請求賠
    償相當之金額。其名譽被侵害者，並得請求回復名譽之適當
    處分，民法第一百八十四條、民法第一百九十五條第一項定
    有明文。原告主張被告在網路上散布、張貼毀損其名譽之文
    章之行為，業已侵害原告名譽，應負擔賠償其所受之名譽損
    害一千萬元等語，被告則以前揭情詞置辯，故本件之主要爭
    點為：(一)被告是否有侵害原告名譽之情形，而應負擔損害賠
    償責任？(二)原告請求之損害賠償金額是否妥適？茲分述如後
    ：
(一)、被告是否應負擔損害賠償責任部分：
    被告對於其在東吳機研網站上張貼「【黑店】北縣新店中華
    路上的老王機車行」、「應該是二手車店騙不夠再出來騙的
    吧，報告完畢。」等網路留言文字，指摘被告經營之「老王
    機車行」係「黑店」，有以二手輪胎混充新胎、誇大商品效
    果、過份抬高商品售價等詐欺顧客行為，並於網路上供不特
    定人觀看而散布之行為，並不爭執，核被告所留言之內容，
    客觀上顯已足以毀損原告之名譽，又被告之行為業經本院刑
    事庭以九十三年度易字第七四一號判決被告散佈文字，指摘
    足以毀損他人名譽之事，處拘役五十日，如易科罰金以三百
    元折算一日。經被告提出上訴後，復經台灣高等法院以九十
    四年度上易字第二四三號駁回上訴確定，原告自得依據民法
    第一百八十四條一項、民法第一百九十五條第一項侵權行為
    規定，訴請被告負擔損害賠償責任。
(二)、原告請求被告賠償1000萬元，此一賠償金額是否妥適：
    按慰撫金之核給標準，應斟酌雙方身分、地位及經濟狀況及
    其他各種情形核定之，最高法院著有七十六年台上字第一九
    ０八號判例可資參照。本院審酌原告為高中肄業，從事機車
    行工作已十年，客戶百分之七十為老顧客，其餘為散客，每
    月平均收入為十萬元；被告係七十一年六月二十一日生，年
    紀尚輕，張貼留言之處為東吳機研，現仍為研究所學生等雙
    方之身分、地位及經濟等一切情況，認為原告訴請被告給付
    之慰撫金金額，以十萬元為適當，至原告逾此部分請求，即
    屬無據。
(三)、綜上所述，被告不法侵害原告之名譽而情節重大者，原告自
    得請求被告賠償其非財產上之損害。從而，原告依據侵權行
    為之法律關係，訴請被告給付十萬元及自附帶民事起訴狀繕
    本送達翌日（即九十三年五月十二日）起至清償日止，按年
    息百分之五計算之利息，為有理由，自應准許。至原告逾此
    部分之請求，為無理由，應予駁回。
五、因本件事證已臻明確，兩造其餘主張陳述及所提之證據，經
    本院斟酌後，認與判決結果不生影響，均毋庸再予論述，附
    此敘明。
六、假執行宣告：原告陳明願供擔保，聲請宣告假執行，經核原
    告勝訴部分，本院命被告給付金額未逾五十萬元，本院依職
    權宣告假執行。原告其餘假執行之聲請，因訴之駁回而失所
    依據，不予准許，應予駁回。
七、訴訟費用負擔之依據：民事訴訟法第七十九條。
中　　華　　民　　國　　94　　年　　10　　月　　26　　日
                  民事第六庭    法　官　楊晉佳
以上正本係照原本作成
如對本判決上訴，須於判決送達後20日內向本院提出上訴狀
中　　華　　民　　國　　94　　年　　10　　月　　26　　日
                    　　　　　　書記官　朱俶伶
